臺灣屏東地方法院刑事判決　　　　　　　100年度易字第324號
公　訴　人　臺灣屏東地方法院檢察署檢察官
被　　　告　翁裕翔
上列被告因違反電子遊戲場業管理條例等案件，經檢察官提起公
訴（99年度偵字第9919號、100 年度偵緝字第85、86、87、88、
89、90、91號、100 年度偵字第1464、1758、1840、1876、1968
、2015、2242號），暨追加起訴（100 年度偵字第1243、1612、
1830、2189、2493、2495、2611、2897號），被告於準備程序中
，就被訴事實為有罪之陳述，本院告知其簡式審判程序之旨，聽
取當事人意見後，裁定由受命法官獨任依簡式審判程序審理，茲
判決如下：
    主  文
翁裕翔犯如附表一主文欄所示之罪，均累犯，各處如附表一主文
欄所示之刑。應執行有期徒刑年肆月，如易科罰金，以新臺幣
壹仟元折算壹日，扣案如附表二所示之物均沒收。
    事  實
一、翁裕翔前因竊盜、詐欺案件，經臺灣高雄地方法院以96年度
    簡字第3036號判決判處有期徒刑3 月、3 月，應執行有期徒
    刑4 月確定，嗣經減刑2 分之1 ，於民國96年10月24日執行
    完畢。詎猶不知悔改，明知未依電子遊戲場業管理條例規定
    辦理電子遊戲場業營業級別證者，不得經營電子遊戲場業，
    竟基於非法經營電子遊戲場業及賭博之單獨犯意，或分別與
    王秀卿、雷玉平、張文程、陳吳招慈、許美芳、何氏蓓擺及
    黃弘明、黃龍政或黃靜慧犯意聯絡，分別於如附表一所示之
    時間，在屬公眾得自由出入之如附表一所示之地點，以如附
    表一所示之方式，擺設如附表二所示之電子遊戲機臺，插電
    經營，供不特定人把玩，而單獨或共同經營電子遊戲場業，
    並以上開機臺作為賭具，與不特定人賭博財物，其方式為：
    由賭客以新臺幣（下同）10元硬幣或兌換代幣後投入機臺，
    賭客押注後與機臺對賭，賭客如押中，可自退幣口贏得倍數
    不等之金錢或代幣，若為代幣，可再兌換成金錢；如未押中
    ，押注之金錢或代幣則由機臺沒入。嗣因如附表一所示之查
    獲方式，為警查獲，並扣得如附表二所示之電子遊戲機臺、
    賭資。
二、案經屏東縣政府警察局屏東分局、東港分局、里港分局、潮
    州分局、枋寮分局、內埔分局、恆春分局報告臺灣屏東地方
    法院檢察署檢察官偵查起訴及追加起訴。
    理  由
一、上開犯罪事實，業經被告翁裕翔於本院審理時坦承不諱（見
    100 易324 本院卷第70頁背面；100 易820 本院卷第23頁背
    面），並有如附表一證據欄所示之證據可資佐證，足認被告
    自白與事實相符。本案事證明確，被告犯行均洵堪認定，應
    依法論科。
二、核被告如附表一編號1 至23所為，均係犯電子遊戲場業管理
    條例第22條之非法營業罪及刑法第266 條第1 項前段之賭博
    罪。被告與王秀卿間就如附表一編號3 所示之犯行、被告與
    雷玉平間就如附表一編號6 所示之犯行、被告與張文程間就
    如附表一編號8 所示之犯行、被告與陳吳招慈間就如附表一
    編號11所示之犯行、被告與許美芳間就如附表一編號13所示
    之犯行、被告與何氏蓓擺、黃弘明間就如附表一編號18所示
    之犯行、被告與黃龍政間就如附表一編號19所示之犯行、被
    告與黃靜慧間就如附表一編號21所示之犯行，各具有犯意聯
    絡及行為分擔，均為共同正犯。又按刑事法若干犯罪行為態
    樣，本質上原具有反覆、延續實行之特徵，立法時既予特別
    歸類，定為犯罪構成要件之行為要素，則行為人基於概括之
    犯意，在密切接近之一定時、地持續實行之複次行為，倘依
    社會通念，於客觀上認為符合一個反覆、延續性之行為觀念
    者，於刑法評價上，即應僅成立一罪。學理上所稱「集合犯
    」之職業性、營業性或收集性等具有重複特質之犯罪均屬之
    ，例如經營、從事業務、收集、販賣、製造、散布等行為概
    念者是（最高法院95年度臺上字第1079號判決要旨參照）。
    亦即立法者針對特定刑罰規範之構成要件，已預設其本身係
    持續實行之複次行為，具備反覆、延續之行為特徵，故將之
    總括或擬制成一個構成要件之「集合犯」行為，因刑法評價
    上為構成要件之行為單數，屬包括一罪之實質上一罪，應僅
    成立一罪。是被告各於如附表一編號1 至23所示之期間，各
    在如附表一編號1 至23所示之地點經營賭博性電子遊戲場業
    ，所同時觸犯非法營業罪及賭博罪，本即具有反覆實施之性
    質，自係屬於上開「集合犯」之概念，各應論以集合犯之一
    罪。又被告如附表一編號1 至23所示之犯行，均係以賭博性
    電子遊戲機臺與人對賭而經營電子遊戲場業，其各以1 行為
    觸犯上開2 罪名，均為想像競合犯，應依刑法第55條之規定
    ，均從較重之非法營業罪處斷。其所犯如附表一編號1 至23
    所示之犯行間，犯意各別，行為互殊，應予分論併罰。被告
    有如事實欄所示之前案紀錄，於96年10月24日執行完畢乙節
    ，有臺灣高等法院被告前案紀錄表1 份存卷可參（見100 易
    324 本院卷第8 、9 頁），其於有期徒刑執行完畢後5 年內
    ，故意再犯如附表一編號1 至23所示有期徒刑以上之罪，均
    為累犯，應依刑法第47條第1 項之規定，均加重其刑。爰審
    酌被告未經許可即擺設賭博性電子遊戲機臺與不特定人賭博
    ，助長賭風，對社會風氣有不良影響，所為非是，惟事後坦
    承犯行，態度尚無不良，暨其犯罪之動機、目的、手段等一
    切情狀，分別量處如主文所示之刑，及就所宣告之刑及應執
    行刑部分均並諭知易科罰金之折算標準。扣案如附表二電子
    遊戲機臺欄所示之物，係當場賭博之器具，扣案如附表二賭
    資欄所示之物，則係機臺內即賭檯上之財物，均應依刑法第
    266 條第2 項之規定，予以沒收。
據上論斷，應依刑事訴訟法第273 條之1 第1 項、第284 條之1
、第299 條第1 項前段，電子遊戲場業管理條例第15條、第22條
，刑法第28條、第266 條第1 項前段、第2 項、第55條、第51條
第5 款、第47條第1 項、第41條第1 項前段、第8 項，刑法施行
法第1 條之1 第1 項、第2 項前段，判決如主文。
本案經檢察官潘國威到庭執行職務。
中    華    民    國   100    年    7     月    28    日
                  刑事第三庭    法  官  許嘉仁
附表一：
┌──┬────┬────┬─────────────┬──────────┐
│編號│犯罪時間│犯罪地點│犯      罪      方      法│查    獲    方    式│
├──┼────┼────┼─────────────┼──────────┤
│ 1  │99年6 月│屏東縣內│擺設如附表二編號1 所示之電│於100 年1 月26日上午│
│    │至100 年│埔鄉清涼│子遊戲機臺，經營電子遊戲場│10時30分許，在左揭地│
│    │1 月26日│路1 段31│業，並以之與不特定人賭博財│點，為警查獲，並扣得│
│    │上午10時│7 號之新│物                        │如附表二編號1 所示之│
│    │30分許  │心超商  │                          │電子遊戲機臺、賭資  │
│    ├────┴────┴─────────────┴──────────┤
│    │主文：翁裕翔犯電子遊戲場業管理條例第二十二條之非法營業罪，累犯，處有│
│    │      期徒刑月，如易科罰金，以新臺幣壹仟元折算壹日，扣案如附表二編│
│    │      號1 所示之物沒收。                                            │
│    ├──────────────────────────────────┤
│    │證據：                                                              │
│    │被告於警詢、偵訊時之自白（見警卷(一)第4 、5 頁；偵查卷(一)第16頁、第17│
│    │  頁背面）。                                                        │
│    │證人劉順好於警詢、偵訊時之證述（見警卷(一)第7 、8 頁；偵查卷(一)第5 、│
│    │  6 頁）。                                                          │
│    │扣押筆錄1 份（見警卷(一)第10至12頁）。                              │
│    │照片8 張（見警卷(一)第15至18頁）。                                  │
│    │扣案如附表二編號1 所示之物。                                      │
├──┼────┬────┬─────────────┬──────────┤
│編號│犯罪時間│犯罪地點│犯      罪      方      法│查    獲    方    式│
├──┼────┼────┼─────────────┼──────────┤
│ 2  │99年7 月│屏東縣屏│擺設如附表二編號2 所示之電│於99年9 月16日上午11│
│    │中旬至同│東市龍華│子遊戲機臺，經營電子遊戲場│時32分許，在左揭地點│
│    │年9 月16│路348 號│業，並以之與不特定人賭博財│，為警查獲，並扣得如│
│    │日上午11│之越南小│物                        │附表二編號2 所示之電│
│    │時32分許│吃店    │                          │子遊戲機臺、賭資    │
│    ├────┴────┴─────────────┴──────────┤
│    │主文：翁裕翔犯電子遊戲場業管理條例第二十二條之非法營業罪，累犯，處有│
│    │      期徒刑月，如易科罰金，以新臺幣壹仟元折算壹日，扣案如附表二編│
│    │      號2 所示之物沒收。                                            │
│    ├──────────────────────────────────┤
│    │證據：                                                              │
│    │被告於警詢、偵訊時之自白（見警卷(二)第1 至4 頁；偵查卷(二)第27頁背面）│
│    │  。                                                                │
│    │證人阮氏柳於警詢時之證述（見警卷(二)第5 至6 頁）。                  │
│    │扣押筆錄1 份（見警卷(二)第9 至10頁）。                              │
│    │照片4 張（見警卷(二)第15、16頁）。                                  │
│    │扣案如附表二編號2 所示之物。                                      │
├──┼────┬────┬─────────────┬──────────┤
│編號│犯罪時間│犯罪地點│犯      罪      方      法│查    獲    方    式│
├──┼────┼────┼─────────────┼──────────┤
│ 3  │99年8 月│屏東縣東│與王秀卿共同擺設如附表二編│於99年9 月25日下午6 │
│    │間某日至│港鎮光復│號3 所示之電子遊戲機臺，經│時40分許，在左揭地點│
│    │同年9 月│路1 段16│營電子遊戲場業，並以之與不│，為警查獲，並扣得如│
│    │25日下午│2 號旁之│特定人賭博財物，且約定所得│附表二編號3 所示之電│
│    │6 時40分│鮮魚湯小│財物與王秀卿五五分帳      │子遊戲機臺、賭資    │
│    │許      │吃部    │                          │                    │
│    ├────┴────┴─────────────┴──────────┤
│    │主文：翁裕翔共同犯電子遊戲場業管理條例第二十二條之非法營業罪，累犯，│
│    │      處有期徒刑月，如易科罰金，以新臺幣壹仟元折算壹日，扣案如附表│
│    │      二編號3 所示之物沒收。                                        │
│    ├──────────────────────────────────┤
│    │證據：                                                              │
│    │被告於偵訊時之自白（見偵查卷(三)第27頁背面）。                      │
│    │證人王秀卿於警詢時之證述（見警卷(三)第3 至7 頁）。                  │
│    │扣押筆錄1 份（見警卷(三)第9 頁、第9 頁背面）。                      │
│    │照片8 張（見警卷(三)第19至22頁）。                                  │
│    │扣案如附表二編號3 所示之物。                                      │
├──┼────┬────┬─────────────┬──────────┤
│編號│犯罪時間│犯罪地點│犯      罪      方      法│查    獲    方    式│
├──┼────┼────┼─────────────┼──────────┤
│ 4  │99年9 月│屏東縣枋│擺設如附表二編號4 所示之電│於99年10月22日下午1 │
│    │3 日至同│寮鄉保生│子遊戲機臺，經營電子遊戲場│時10分許，在左揭地點│
│    │年10月22│路431 巷│業，並以之與不特定人賭博財│，為警查獲，並扣得如│
│    │日下午1 │9 號之秋│物                        │附表二編號4 所示之電│
│    │時10分許│鳳麵攤  │                          │子遊戲機臺、賭資    │
│    ├────┴────┴─────────────┴──────────┤
│    │主文：翁裕翔犯電子遊戲場業管理條例第二十二條之非法營業罪，累犯，處有│
│    │      期徒刑月，如易科罰金，以新臺幣壹仟元折算壹日，扣案如附表二編│
│    │      號4 所示之物沒收。                                            │
│    ├──────────────────────────────────┤
│    │證據：                                                              │
│    │被告於警詢、偵訊時之自白（見警卷(四)第4 至6 頁；偵查卷(四)第28頁）。  │
│    │證人馬氏秋鳳於警詢時之證述（見警卷(四)第10至12頁）。                │
│    │搜索扣押筆錄1 份（見警卷(四)第18至20頁）。                          │
│    │照片6 張（見警卷(四)第23至25頁）。                                  │
│    │扣案如附表二編號4 所示之物。                                      │
├──┼────┬────┬─────────────┬──────────┤
│編號│犯罪時間│犯罪地點│犯      罪      方      法│查    獲    方    式│
├──┼────┼────┼─────────────┼──────────┤
│ 5  │99年9 月│屏東縣屏│擺設如附表二編號5 所示之電│於99年9 月16日晚上8 │
│    │9 日至同│東市民生│子遊戲機臺，經營電子遊戲場│時40分許，在左揭地點│
│    │年9 月16│路109 號│業，並以之與不特定人賭博財│，為警查獲，並扣得如│
│    │日晚上8 │之越南小│物                        │附表二編號5 所示之電│
│    │時40分許│吃部    │                          │子遊戲機臺、賭資    │
│    ├────┴────┴─────────────┴──────────┤
│    │主文：翁裕翔犯電子遊戲場業管理條例第二十二條之非法營業罪，累犯，處有│
│    │      期徒刑月，如易科罰金，以新臺幣壹仟元折算壹日，扣案如附表二編│
│    │      號5 所示之物沒收。                                            │
│    ├──────────────────────────────────┤
│    │證據：                                                              │
│    │被告於警詢、偵訊時之自白（見警卷(五)第2 至3 頁；偵查卷(五)第27頁）。  │
│    │證人莊碧柳於警詢時之證述（見警卷(五)第4 至6 頁）。                  │
│    │扣押筆錄1 份（見警卷(五)第8 、9 頁）。                              │
│    │照片6 張（見警卷(五)第18至20頁）。                                  │
│    │扣案如附表二編號5 所示之物。                                      │
├──┼────┬────┬─────────────┬──────────┤
│編號│犯罪時間│犯罪地點│犯      罪      方      法│查    獲    方    式│
├──┼────┼────┼─────────────┼──────────┤
│ 6  │99年9 月│屏東縣屏│與雷玉平共同擺設如附表二編│於99年9 月18日下午4 │
│    │14日至同│東市海豐│號6 所示之電子遊戲機臺，經│時40分許，在左揭地點│
│    │年9 月18│段384 之│營電子遊戲場業，並以之與不│，為警查獲，並扣得如│
│    │日下午4 │10地號之│特定人賭博財物，且約定所得│附表二編號6 所示之電│
│    │時40分許│雷家麵店│財物與雷玉平六四分帳      │子遊戲機臺、賭資    │
│    ├────┴────┴─────────────┴──────────┤
│    │主文：翁裕翔共同犯電子遊戲場業管理條例第二十二條之非法營業罪，累犯，│
│    │      處有期徒刑月，如易科罰金，以新臺幣壹仟元折算壹日，扣案如附表│
│    │      二編號6 所示之物沒收。                                        │
│    ├──────────────────────────────────┤
│    │證據：                                                              │
│    │被告於警詢、偵訊時之自白（見警卷(六)第3 至4 頁；偵查卷(六)第27頁背面）│
│    │  。                                                                │
│    │證人雷玉平於警詢時之證述（見警卷(六)第5 至6 頁）。                  │
│    │扣押筆錄1 份（見警卷(六)第7 頁、第7 頁背面）。                      │
│    │照片8 張（見警卷(六)第13頁背面至第15頁）。                          │
│    │扣案如附表二編號6 所示之物。                                      │
├──┼────┬────┬─────────────┬──────────┤
│編號│犯罪時間│犯罪地點│犯      罪      方      法│查    獲    方    式│
├──┼────┼────┼─────────────┼──────────┤
│ 7  │99年9 月│屏東縣新│擺設如附表二編號7 所示之電│於99年10月13日下午2 │
│    │15日至同│園鄉興安│子遊戲機臺，經營電子遊戲場│時30分許，在左揭地點│
│    │年10月13│路235 號│業，並以之與不特定人賭博財│，為警查獲，並扣得如│
│    │日下午2 │之東星網│物                        │附表二編號7 所示之電│
│    │時30分許│咖店    │                          │子遊戲機臺、賭資    │
│    ├────┴────┴─────────────┴──────────┤
│    │主文：翁裕翔犯電子遊戲場業管理條例第二十二條之非法營業罪，累犯，處有│
│    │      期徒刑伍月，如易科罰金，以新臺幣壹仟元折算壹日，扣案如附表二編│
│    │      號7 所示之物沒收。                                            │
│    ├──────────────────────────────────┤
│    │證據：                                                              │
│    │被告於警詢、偵訊時之自白（見警卷(七)第7 至12頁；偵查卷(七)第27頁背面）│
│    │  。                                                                │
│    │證人吳文俐於警詢時之證述（見警卷(七)第3 、4 頁）。                  │
│    │扣押筆錄1 份（見警卷(七)第14至16頁）。                              │
│    │照片12張（見警卷(七)第22至27頁）。                                  │
│    │扣案如附表二編號7 所示之物。                                      │
├──┼────┬────┬─────────────┬──────────┤
│編號│犯罪時間│犯罪地點│犯      罪      方      法│查    獲    方    式│
├──┼────┼────┼─────────────┼──────────┤
│ 8  │99年10月│屏東縣潮│與張文程共同擺設如附表二編│於99年10月30日中午12│
│    │12日至同│州鎮永德│號8 所示之電子遊戲機臺，經│時30分許，在左揭地點│
│    │年10月30│路75號1 │營電子遊戲場業，並以之與不│，為警查獲，並扣得如│
│    │日中午12│樓之EAZY│特定人賭博財物            │附表二編號8 所示之電│
│    │時30分許│就好網咖│                          │子遊戲機臺、賭資    │
│    ├────┴────┴─────────────┴──────────┤
│    │主文：翁裕翔共同犯電子遊戲場業管理條例第二十二條之非法營業罪，累犯，│
│    │      處有期徒刑月，如易科罰金，以新臺幣壹仟元折算壹日，扣案如附表│
│    │      二編號8 所示之物沒收。                                        │
│    ├──────────────────────────────────┤
│    │證據：                                                              │
│    │被告於警詢、偵訊時之自白（見警卷(八)第6 至7 頁；偵查卷(八)第32頁、第32│
│    │  頁背面）。                                                        │
│    │證人梁文忠於警詢、偵訊時之證述（見警卷(八)第3 至5 頁；偵查卷(八)第17、│
│    │  19頁）。                                                          │
│    │證人張文程於偵訊時之證述（見偵查卷(八)第28、29頁）。                │
│    │扣押筆錄1 份（見警卷(八)第8 至9 頁）。                              │
│    │照片8 張（見警卷(八)第11至12-2頁）。                                │
│    │扣案如附表二編號8 所示之物。                                      │
├──┼────┬────┬─────────────┬──────────┤
│編號│犯罪時間│犯罪地點│犯      罪      方      法│查    獲    方    式│
├──┼────┼────┼─────────────┼──────────┤
│ 9  │99年10月│屏東縣新│擺設如附表二編號9 所示之電│於99年10月21日下午6 │
│    │18日至同│園鄉仙吉│子遊戲機臺，經營電子遊戲場│時30分許，在左揭地點│
│    │年10月21│路17號之│業，並以之與不特定人賭博財│，為警查獲，並扣得如│
│    │日下午6 │小可愛檳│物                        │附表二編號9 所示之電│
│    │時30分許│榔攤    │                          │子遊戲機臺、賭資    │
│    ├────┴────┴─────────────┴──────────┤
│    │主文：翁裕翔犯電子遊戲場業管理條例第二十二條之非法營業罪，累犯，處有│
│    │      期徒刑月，如易科罰金，以新臺幣壹仟元折算壹日，扣案如附表二編│
│    │      號9 所示之物沒收。                                            │
│    ├──────────────────────────────────┤
│    │證據：                                                              │
│    │被告於警詢、偵訊時之自白（見警卷(九)第4 至9 頁；偵查卷(九)第27頁背面、│
│    │  第28頁）。                                                        │
│    │證人王昆清、李雅雯於警詢時之證述（見警卷(九)第10至16頁）。          │
│    │扣押筆錄1 份（見警卷(九)第17、18頁）。                              │
│    │照片8 張（見警卷(九)第21至24頁）。                                  │
│    │扣案如附表二編號9 所示之物。                                      │
├──┼────┬────┬─────────────┬──────────┤
│編號│犯罪時間│犯罪地點│犯      罪      方      法│查    獲    方    式│
├──┼────┼────┼─────────────┼──────────┤
│ 10 │99年11月│屏東縣內│擺設如附表二編號10所示之電│於99年12月22日晚上11│
│    │1 日至同│埔鄉水門│子遊戲機臺，經營電子遊戲場│時5 分許，在左揭地點│
│    │年12月22│村中山路│業，並以之與不特定人賭博財│，為警查獲，並扣得如│
│    │日晚上11│441 號之│物                        │附表二編號10所示之電│
│    │時5 分許│水堤坊網│                          │子遊戲機臺、賭資    │
│    │        │際網路  │                          │                    │
│    ├────┴────┴─────────────┴──────────┤
│    │主文：翁裕翔犯電子遊戲場業管理條例第二十二條之非法營業罪，累犯，處有│
│    │      期徒刑月，如易科罰金，以新臺幣壹仟元折算壹日，扣案如附表二編│
│    │      號10所示之物沒收。                                            │
│    ├──────────────────────────────────┤
│    │證據：                                                              │
│    │被告於警詢、偵訊時之自白（見警卷(十)第3 至7 頁；偵查卷(十)第16頁背面）│
│    │  。                                                                │
│    │證人杜湄評、黃家榛於警詢時之證述（見警卷(十)第11至13頁；偵查卷(十)第19│
│    │  至21頁）。                                                        │
│    │證人蔡正忠於警詢時之證述（見警卷(十)第8 至10頁）。                  │
│    │搜索扣押筆錄1 份（見警卷(十)第16至18頁）。                          │
│    │照片6 張（見警卷(十)第21至23頁）。                                  │
│    │扣案如附表二編號10所示之物。                                      │
├──┼────┬────┬─────────────┬──────────┤
│編號│犯罪時間│犯罪地點│犯      罪      方      法│查    獲    方    式│
├──┼────┼────┼─────────────┼──────────┤
│ 11 │99年11月│屏東縣新│與陳吳招慈共同擺設如附表二│於100 年1 月20日下午│
│    │5 日至10│園鄉媽祖│編號11所示之電子遊戲機臺，│1 時40分許，在左揭地│
│    │0 年1 月│路17號之│經營電子遊戲場業，並以之與│點，為警查獲，並扣得│
│    │20日下午│招慈檳榔│不特定人賭博財物          │如附表二編號11所示之│
│    │1 時40分│攤      │                          │電子遊戲機臺、賭資  │
│    │許      │        │                          │                    │
│    ├────┴────┴─────────────┴──────────┤
│    │主文：翁裕翔共同犯電子遊戲場業管理條例第二十二條之非法營業罪，累犯，│
│    │      處有期徒刑月，如易科罰金，以新臺幣壹仟元折算壹日，扣案如附表│
│    │      二編號11所示之物沒收。                                        │
│    ├──────────────────────────────────┤
│    │證據：                                                              │
│    │被告於警詢、偵訊時之自白（見警卷(十一)第7 至12頁；偵查卷(十一)第20頁背面）│
│    │  。                                                                │
│    │證人陳吳招慈於警詢、偵訊時之證述（見警卷(十一)第3 頁至第4 頁背面；偵查│
│    │  卷(十一)第12、13頁）。                                                │
│    │扣押筆錄1 份（見警卷(十一)第5 至7 頁）。                              │
│    │照片8 張（見警卷(十一)第17至20頁）。                                  │
│    │扣案如附表二編號11所示之物。                                      │
├──┼────┬────┬─────────────┬──────────┤
│編號│犯罪時間│犯罪地點│犯      罪      方      法│查    獲    方    式│
├──┼────┼────┼─────────────┼──────────┤
│ 12 │99年11月│屏東縣鹽│擺設如附表二編號12所示之電│於100 年2 月1 日下午│
│    │上旬至10│埔鄉四維│子遊戲機臺，經營電子遊戲場│6 時許，在左揭地點，│
│    │0 年2 月│路14之4 │業，並以之與不特定人賭博財│為警查獲，並扣得如附│
│    │1 日下午│號之麵攤│物                        │表二編號12所示之電子│
│    │6 時許  │        │                          │遊戲機臺、賭資      │
│    ├────┴────┴─────────────┴──────────┤
│    │主文：翁裕翔犯電子遊戲場業管理條例第二十二條之非法營業罪，累犯，處有│
│    │      期徒刑月，如易科罰金，以新臺幣壹仟元折算壹日，扣案如附表二編│
│    │      號12所示之物沒收。                                            │
│    ├──────────────────────────────────┤
│    │證據：                                                              │
│    │被告於警詢、偵訊時之自白（見警卷(十二)第7 至10頁；偵查卷(十二)第12頁）。  │
│    │證人若丁於警詢時之證述（見警卷(十二)第11至13頁）。                    │
│    │證人林秀珍於警詢時之證述（見警卷(十二)第14至17頁）。                  │
│    │扣押筆錄1 份（見警卷(十二)第18至20頁）。                              │
│    │照片8 張（見警卷(十二)第42至45頁）。                                  │
│    │扣案如附表二編號12所示之物。                                      │
├──┼────┬────┬─────────────┬──────────┤
│編號│犯罪時間│犯罪地點│犯      罪      方      法│查    獲    方    式│
├──┼────┼────┼─────────────┼──────────┤
│ 13 │99年11月│屏東縣屏│與許美芳共同擺設如附表二編│於100 年2 月8 日下午│
│    │13日至10│東市機場│號13所示之電子遊戲機臺，經│1 時30分許，在左揭地│
│    │0 年2 月│北路2 號│營電子遊戲場業，並以之與不│點，為警查獲，並扣得│
│    │8 日下午│之轉角石│特定人賭博財物，且約定所得│如附表二編號13所示之│
│    │1 時30分│板烤肉店│財物與許美芳五五分帳      │電子遊戲機臺、賭資  │
│    │許      │        │                          │                    │
│    ├────┴────┴─────────────┴──────────┤
│    │主文：翁裕翔共同犯電子遊戲場業管理條例第二十二條之非法營業罪，累犯，│
│    │      處有期徒刑月，如易科罰金，以新臺幣壹仟元折算壹日，扣案如附表│
│    │      二編號13所示之物沒收。                                        │
│    ├──────────────────────────────────┤
│    │證據：                                                              │
│    │被告於警詢、偵訊時之自白（見警卷(十三)第8 至11頁；偵查卷(十三)第22頁）。  │
│    │證人許美芳於警詢、偵訊時之證述（見警卷(十三)第3 至7 頁；偵查卷(十三)第6 、│
│    │  7 頁）。                                                          │
│    │搜索扣押筆錄1 份（見警卷(十三)第12、13頁）。                          │
│    │照片6 張（見警卷(十三)第24、25頁）。                                  │
│    │扣案如附表二編號13所示之物。                                      │
├──┼────┬────┬─────────────┬──────────┤
│編號│犯罪時間│犯罪地點│犯      罪      方      法│查    獲    方    式│
├──┼────┼────┼─────────────┼──────────┤
│ 14 │99年12月│屏東縣屏│擺設如附表二編號14所示之電│於100 年1 月28日下午│
│    │16日至10│東市民族│子遊戲機臺，經營電子遊戲場│5 時20分許，在左揭地│
│    │0 年1 月│路485 號│業，並以之與不特定人賭博財│點，為警查獲，並扣得│
│    │28日下午│之民族第│物                        │如附表二編號14所示之│
│    │5 時20分│一味麵攤│                          │電子遊戲機臺、賭資  │
│    │許      │        │                          │                    │
│    ├────┴────┴─────────────┴──────────┤
│    │主文：翁裕翔犯電子遊戲場業管理條例第二十二條之非法營業罪，累犯，處有│
│    │      期徒刑月，如易科罰金，以新臺幣壹仟元折算壹日，扣案如附表二編│
│    │      號14所示之物沒收。                                            │
│    ├──────────────────────────────────┤
│    │證據：                                                              │
│    │被告於警詢、偵訊時之自白（見警卷(十四)第1 至2 頁；偵查卷(十四)第12頁）。  │
│    │證人林清福於警詢時之證述（見警卷(十四)第3 至4 頁）。                  │
│    │搜索扣押筆錄1份（見警卷(十四)第5 至7 頁）。                           │
│    │照片8 張（見警卷(十四)第15至18頁）。                                  │
│    │扣案如附表二編號14所示之物。                                      │
├──┼────┬────┬─────────────┬──────────┤
│編號│犯罪時間│犯罪地點│犯      罪      方      法│查    獲    方    式│
├──┼────┼────┼─────────────┼──────────┤
│ 15 │100 年1 │屏東縣東│擺設如附表二編號15所示之電│於100 年1 月26日下午│
│    │月2 日至│港鎮興農│子遊戲機臺，經營電子遊戲場│4 時15分許，在左揭地│
│    │同年1 月│路1 之5 │業，並以之與不特定人賭博財│點，為警查獲，並扣得│
│    │26日下午│號旁之金│物                        │如附表二編號15所示之│
│    │4 時15分│元寶檳榔│                          │電子遊戲機臺、賭資  │
│    │許      │攤      │                          │                    │
│    ├────┴────┴─────────────┴──────────┤
│    │主文：翁裕翔犯電子遊戲場業管理條例第二十二條之非法營業罪，累犯，處有│
│    │      期徒刑月，如易科罰金，以新臺幣壹仟元折算壹日，扣案如附表二編│
│    │      號15所示之物沒收。                                            │
│    ├──────────────────────────────────┤
│    │證據：                                                              │
│    │被告於警詢、偵訊時之自白（見警卷(十五)第3 至4 頁；偵查卷(十五)第9 頁）。  │
│    │證人葉彥廷於警詢、偵訊時之證述（見警卷(十五)第5 頁、第5 頁背面）。    │
│    │扣押筆錄1 份（見警卷(十五)第6 至8 頁）。                              │
│    │照片8 張（見警卷(十五)第18至21頁）。                                  │
│    │扣案如附表二編號15所示之物。                                      │
├──┼────┬────┬─────────────┬──────────┤
│編號│犯罪時間│犯罪地點│犯      罪      方      法│查    獲    方    式│
├──┼────┼────┼─────────────┼──────────┤
│ 16 │100 年1 │屏東縣屏│擺設如附表二編號16所示之電│於100 年1 月31日下午│
│    │月3 日至│東市復興│子遊戲機臺，經營電子遊戲場│6 時50分許，在左揭地│
│    │同年1 月│南路1 段│業，並以之與不特定人賭博財│點，為警查獲，並扣得│
│    │31日下午│503 號之│物                        │如附表二編號16所示之│
│    │6 時50分│金品味檳│                          │電子遊戲機臺、賭資  │
│    │許      │榔攤    │                          │                    │
│    ├────┴────┴─────────────┴──────────┤
│    │主文：翁裕翔犯電子遊戲場業管理條例第二十二條之非法營業罪，累犯，處有│
│    │      期徒刑月，如易科罰金，以新臺幣壹仟元折算壹日，扣案如附表二編│
│    │      號16所示之物沒收。                                            │
│    ├──────────────────────────────────┤
│    │證據：                                                              │
│    │被告於警詢時之自白（見警卷(十六)第4 至10頁）。                        │
│    │證人蘇旺於警詢之證述（見警卷(十六)第11至13頁）。                      │
│    │扣押筆錄1 份（見警卷(十六)第15至17頁）。                              │
│    │照片8 張（見警卷(十六)第23、24頁）。                                  │
│    │扣案如附表二編號16所示之物。                                      │
├──┼────┬────┬─────────────┬──────────┤
│編號│犯罪時間│犯罪地點│犯      罪      方      法│查    獲    方    式│
├──┼────┼────┼─────────────┼──────────┤
│ 17 │100 年1 │屏東縣麟│擺設如附表二編號17所示之電│於100 年1 月30日下午│
│    │月8 日至│洛鄉中山│子遊戲機臺，經營電子遊戲場│2 時10分許，在左揭地│
│    │同年1 月│路675 號│業，並以之與不特定人賭博財│點，為警查獲，並扣得│
│    │30日下午│之大族群│物                        │如附表二編號17所示之│
│    │2 時10分│檳榔攤  │                          │電子遊戲機臺、賭資  │
│    │許      │        │                          │                    │
│    ├────┴────┴─────────────┴──────────┤
│    │主文：翁裕翔犯電子遊戲場業管理條例第二十二條之非法營業罪，累犯，處有│
│    │      期徒刑月，如易科罰金，以新臺幣壹仟元折算壹日，扣案如附表二編│
│    │      號17所示之物沒收。                                            │
│    ├──────────────────────────────────┤
│    │證據：                                                              │
│    │被告於警詢時之自白（見警卷(十七)第3 頁至第5頁背面）。                 │
│    │證人游如惠於警詢時之證述（見警卷(十七)第6 至8 頁）。                  │
│    │搜索扣押筆錄1 份（見警卷(十七)第13至14頁）。                          │
│    │照片9 張（見警卷(十七)第17至21頁）。                                  │
│    │扣案如附表二編號17所示之物。                                      │
├──┼────┬────┬─────────────┬──────────┤
│編號│犯罪時間│犯罪地點│犯      罪      方      法│查    獲    方    式│
├──┼────┼────┼─────────────┼──────────┤
│ 18 │100 年1 │屏東縣滿│與何氏蓓擺、黃弘明共同擺設│於100 年1 月26日上午│
│    │月15日至│州鄉海墘│如附表二編號18所示之電子遊│9 時許，在左揭地點，│
│    │同年1 月│路59之1 │戲機臺，經營電子遊戲場業，│為警查獲，並扣得如附│
│    │26日上午│號之早餐│並以之與不特定人賭博財物，│表二編號18所示之電子│
│    │9 時許  │店      │且約定所得財物與何氏蓓擺、│遊戲機臺、賭資      │
│    │        │        │黃弘明五五分帳            │                    │
│    ├────┴────┴─────────────┴──────────┤
│    │主文：翁裕翔共同犯電子遊戲場業管理條例第二十二條之非法營業罪，累犯，│
│    │      處有期徒刑月，如易科罰金，以新臺幣壹仟元折算壹日，扣案如附表│
│    │      二編號18所示之物沒收。                                        │
│    ├──────────────────────────────────┤
│    │證據：                                                              │
│    │被告於警詢、偵訊時之自白（見警卷(十八)第8 至10頁；偵查卷(十八)第20頁）。  │
│    │證人黃弘明於警詢時之證述（見警卷(十八)第5 至7 頁）。                  │
│    │證人即查獲員警林榮華於偵訊時之證述（見偵查卷(十八)第23、24頁）。      │
│    │扣押筆錄1 份（見警卷(十八)第13至15頁）。                              │
│    │照片6 張（見警卷(十八)第19至21頁）。                                  │
│    │扣案如附表二編號18所示之物。                                      │
├──┼────┬────┬─────────────┬──────────┤
│編號│犯罪時間│犯罪地點│犯      罪      方      法│查    獲    方    式│
├──┼────┼────┼─────────────┼──────────┤
│ 19 │100 年1 │屏東縣鹽│與黃龍政共同擺設如附表二編│於100 年1 月31日晚上│
│    │月中旬至│埔鄉勝利│號19所示之電子遊戲機臺，經│9 時30分許，在左揭地│
│    │同年1 月│路119 之│營電子遊戲場業，並以之與不│點，為警查獲，並扣得│
│    │31日晚上│1 號之清│特定人賭博財物，且約定所得│如附表二編號19所示之│
│    │9 時30分│興卡拉OK│財物與黃龍政五五分帳      │電子遊戲機臺、賭資  │
│    │許      │店      │                          │                    │
│    ├────┴────┴─────────────┴──────────┤
│    │主文：翁裕翔共同犯電子遊戲場業管理條例第二十二條之非法營業罪，累犯，│
│    │      處有期徒刑月，如易科罰金，以新臺幣壹仟元折算壹日，扣案如附表│
│    │      二編號19所示之物沒收。                                        │
│    ├──────────────────────────────────┤
│    │證據：                                                              │
│    │被告於警詢、偵訊時之自白（見警卷(十九)第8 至11頁；偵查卷(十九)第16頁背面、│
│    │  第17頁）。                                                        │
│    │證人黃龍政於警詢、偵訊時之證述（見警卷(十九)第3 至5 頁；偵查卷(十九)第4 、│
│    │  5 頁）。                                                          │
│    │搜索扣押筆錄1 份（見警卷(十九)第11至13頁）。                          │
│    │照片4 張（見警卷(十九)第17、18頁）。                                  │
│    │扣案如附表二編號19所示之物。                                      │
├──┼────┬────┬─────────────┬──────────┤
│編號│犯罪時間│犯罪地點│犯      罪      方      法│查    獲    方    式│
├──┼────┼────┼─────────────┼──────────┤
│ 20 │100 年1 │屏東縣潮│擺設如附表二編號20所示之電│於100 年2 月6 日下午│
│    │月26日至│州鎮民有│子遊戲機臺，經營電子遊戲場│4 時10分許，在左揭地│
│    │同年2 月│橋旁之河│業，並以之與不特定人賭博財│點，為警查獲，並扣得│
│    │6 日下午│濱公園  │物                        │如附表二編號20所示之│
│    │4 時10分│        │                          │電子遊戲機臺、賭資  │
│    │許      │        │                          │                    │
│    ├────┴────┴─────────────┴──────────┤
│    │主文：翁裕翔犯電子遊戲場業管理條例第二十二條之非法營業罪，累犯，處有│
│    │      期徒刑伍月，如易科罰金，以新臺幣壹仟元折算壹日，扣案如附表二編│
│    │      號20所示之物沒收。                                            │
│    ├──────────────────────────────────┤
│    │證據：                                                              │
│    │被告於警詢、偵訊時之自白（見警卷(二十)第5 頁至第6 頁背面；偵查卷(二十)第10│
│    │  頁）。                                                            │
│    │證人葉彥廷於警詢時之證述（見警卷(二十)第7 頁至第8 頁背面）。          │
│    │扣押筆錄1 份（見警卷(二十)第2 至3 頁）。                              │
│    │照片8 張（見警卷(二十)第17至20頁）。                                  │
│    │扣案如附表二編號20所示之物。                                      │
├──┼────┬────┬─────────────┬──────────┤
│編號│犯罪時間│犯罪地點│犯      罪      方      法│查    獲    方    式│
├──┼────┼────┼─────────────┼──────────┤
│ 21 │100 年2 │屏東縣東│與黃靜慧共同擺設如附表二編│於100 年2 月21日下午│
│    │月10日至│港鎮新生│號21所示之電子遊戲機臺，經│5 時40分許，在左揭地│
│    │同年2 月│三路55之│營電子遊戲場業，並以之與不│點，為警查獲，並扣得│
│    │21日下午│1 號之靜│特定人賭博財物，且約定所得│如附表二編號21所示之│
│    │5 時40分│蕙檳榔店│財物與黃靜慧五五分帳      │電子遊戲機臺、賭資  │
│    │許      │        │                          │                    │
│    ├────┴────┴─────────────┴──────────┤
│    │主文：翁裕翔共同犯電子遊戲場業管理條例第二十二條之非法營業罪，累犯，│
│    │      處有期徒刑月，如易科罰金，以新臺幣壹仟元折算壹日，扣案如附表│
│    │      二編號21所示之物沒收。                                        │
│    ├──────────────────────────────────┤
│    │證據：                                                              │
│    │被告於警詢時之自白（見警卷第7 至9 頁）。                        │
│    │證人黃靜慧於警詢、偵訊時之證述（見警卷第3 至6 頁；偵查卷第13頁│
│    │  ）。                                                              │
│    │扣押筆錄1 份（見警卷第10、11頁）。                              │
│    │照片5 張（見警卷第14至16頁）。                                  │
│    │扣案如附表二編號21所示之物。                                      │
├──┼────┬────┬─────────────┬──────────┤
│編號│犯罪時間│犯罪地點│犯      罪      方      法│查    獲    方    式│
├──┼────┼────┼─────────────┼──────────┤
│ 22 │100 年2 │屏東縣屏│擺設如附表二編號22所示之電│於100 年2 月11日下午│
│    │月11日某│東市機場│子遊戲機臺，經營電子遊戲場│6 時10分許，在左揭地│
│    │時至同年│北路2 號│業，並以之與不特定人賭博財│點，為警查獲，並扣得│
│    │2 月11日│之轉角石│物                        │如附表二編號22所示之│
│    │下午6 時│板烤肉店│                          │電子遊戲機臺、賭資  │
│    │10分許  │        │                          │                    │
│    ├────┴────┴─────────────┴──────────┤
│    │主文：翁裕翔犯電子遊戲場業管理條例第二十二條之非法營業罪，累犯，處有│
│    │      期徒刑月，如易科罰金，以新臺幣壹仟元折算壹日，扣案如附表二編│
│    │      號22所示之物沒收。                                            │
│    ├──────────────────────────────────┤
│    │證據：                                                              │
│    │被告於警詢時之自白（見警卷第9 頁至第10頁背面）。                │
│    │證人許美芳於警詢、偵訊時之證述（見警卷第5 至8 頁；偵查卷第15、│
│    │  16頁）。                                                          │
│    │扣押筆錄1 份（見警卷第12至13頁）。                              │
│    │照片6 張（見警卷第22至24頁）。                                  │
│    │扣案如附表二編號22所示之物。                                      │
├──┼────┬────┬─────────────┬──────────┤
│編號│犯罪時間│犯罪地點│犯      罪      方      法│查    獲    方    式│
├──┼────┼────┼─────────────┼──────────┤
│ 23 │100 年2 │屏東縣滿│擺設如附表二編號23所示之電│於100 年2 月16日下午│
│    │月13日至│州鄉南興│子遊戲機臺，經營電子遊戲場│4 時45分許，在左揭地│
│    │同年2 月│路12號1 │業，並以之與不特定人賭博財│點，為警查獲，並扣得│
│    │16日下午│樓      │物                        │如附表二編號23所示之│
│    │4 時45分│        │                          │電子遊戲機臺、賭資  │
│    │許      │        │                          │                    │
│    ├────┴────┴─────────────┴──────────┤
│    │主文：翁裕翔犯電子遊戲場業管理條例第二十二條之非法營業罪，累犯，處有│
│    │      期徒刑月，如易科罰金，以新臺幣壹仟元折算壹日，扣案如附表二編│
│    │      號23所示之物沒收。                                            │
│    ├──────────────────────────────────┤
│    │證據：                                                              │
│    │被告於警詢時之自白（見警卷第3 至5 頁）。                        │
│    │證人潘金娟於警詢時之證述（見警卷第6 至8 頁）。                  │
│    │扣押筆錄1 份（見警卷第9 、10頁）。                              │
│    │照片8 張（見警卷第13至16頁）。                                  │
│    │扣案如附表二編號23所示之物。                                      │
└──┴──────────────────────────────────┘
附表二：
┌─────────────────────────────────────┐
│於如附表一所示之犯罪地點查獲之應沒收之物                                  │
├──┬───────────────────┬──────────────┤
│編號│電     子     遊     戲     機     臺 │賭                        資│
├──┼───────────────────┼──────────────┤
│ 1  │超級大舞臺1 臺（含IC板1 塊）          │現金510 元                  │
├──┼───────────────────┼──────────────┤
│ 2  │大聯盟水果盤1 臺（含IC板1 塊）        │現金5,670 元                │
├──┼───────────────────┼──────────────┤
│ 3  │彩金大聯盟1 臺（含IC板1 塊）          │現金550 元                  │
├──┼───────────────────┼──────────────┤
│ 4  │彩金大聯盟1 臺（含IC板1 塊）          │現金1,200 元                │
├──┼───────────────────┼──────────────┤
│ 5  │彩金大聯盟1 臺（含IC板1 塊）          │現金280 元                  │
├──┼───────────────────┼──────────────┤
│ 6  │彩金大聯盟1 臺（含IC板1 塊）          │現金70元                    │
├──┼───────────────────┼──────────────┤
│ 7  │彩金大聯盟1 臺（含IC板1 塊）、超級大舞│現金5,660 元                │
│    │臺1 臺（含IC板1 塊）                  │                            │
├──┼───────────────────┼──────────────┤
│ 8  │超級大舞台1 臺（含IC板1 塊）          │現金2,180 元                │
├──┼───────────────────┼──────────────┤
│ 9  │彩金大聯盟1 臺（含IC板1 塊）          │現金4,900 元（起訴書誤載為現│
│    │                                      │金4,990 元）                │
├──┼───────────────────┼──────────────┤
│ 10 │彩金大聯盟1 臺（含IC板1 塊）          │現金2,380 元                │
├──┼───────────────────┼──────────────┤
│ 11 │彩金大聯盟1 臺（含IC板1 塊）          │現金6,200 元                │
├──┼───────────────────┼──────────────┤
│ 12 │彩金大聯盟1 臺（含IC板1 塊）          │現金2,620 元                │
├──┼───────────────────┼──────────────┤
│ 13 │超級大舞臺1 臺（含IC板1 塊）          │現金5,150 元                │
├──┼───────────────────┼──────────────┤
│ 14 │彩金大聯盟1 臺（含IC板1 塊）          │現金1,800 元                │
├──┼───────────────────┼──────────────┤
│ 15 │彩金大聯盟1 臺（含IC板1 塊）          │現金2,560 元                │
├──┼───────────────────┼──────────────┤
│ 16 │彩金大聯盟1 臺（含IC板1 塊）          │現金630 元                  │
├──┼───────────────────┼──────────────┤
│ 17 │彩金大聯盟1 臺（含IC板1 塊）          │代幣250 枚（起訴書誤載為現金│
│    │                                      │2,500 元）                  │
├──┼───────────────────┼──────────────┤
│ 18 │彩金大聯盟1 臺（含IC板1 塊）          │現金520 元                  │
├──┼───────────────────┼──────────────┤
│ 19 │超級大舞臺1 臺（含IC板1 塊）          │現金1,760 元                │
├──┼───────────────────┼──────────────┤
│ 20 │彩金大聯盟1 臺（含IC板1 塊）、超級大舞│現金770 元（起訴書誤載為現金│
│    │臺1 臺（含IC板1 塊）                  │5,660 元）                  │
├──┼───────────────────┼──────────────┤
│ 21 │彩金大聯盟1 臺（含IC板1 塊）          │現金160 元                  │
├──┼───────────────────┼──────────────┤
│ 22 │超級大舞臺1 臺（含IC板1 塊）          │現金490 元                  │
├──┼───────────────────┼──────────────┤
│ 23 │超級大舞臺1 臺（含IC板1 塊）          │現金1,810 元                │
└──┴───────────────────┴──────────────┘
以上正本證明與原本無異。
如不服本判決應於收受判決後10日內向本院提出上訴書狀，並
應敘述具體理由；其未敘述上訴理由者，應於上訴期間屆滿後
20日內向本院補提理由書（均須按他造當事人之人數附繕本）
「切勿逕送上級法院」。
中    華    民    國   100    年    7     月    28    日
                                書記官  劉淑蓉
附錄本案論罪科刑之法條：
電子遊戲場業管理條例第15條、第22條、中華民國刑法第266 條
第1 項前段
電子遊戲場業管理條例第15條
未依本條例規定領有電子遊戲場業營業級別證者，不得經營電子
遊戲場業。
電子遊戲場業管理條例第22條
違反第 15 條規定者，處行為人 1 年以下有期徒刑、拘役或科
或併科新台幣 50 萬元以上 250 萬元以下罰金。
中華民國刑法第266條
（普通賭博罪與沒收物）
在公共場所或公眾得出入之場所賭博財物者，處 1 千元以下罰
金。但以供人暫時娛樂之物為賭者，不在此限。
當場賭博之器具與在賭檯或兌換籌碼處之財物，不問屬於犯人與
否，沒收之。